【裁判字號】    97,簡抗,4
【裁判日期】    970505
【裁判案由】    給付報酬
【裁判全文】
臺灣臺北地方法院民事裁定               97年度簡抗字第4號
抗  告  人  乙○○即謝謝國際聯合法律事務所
相  對  人  甲○○Johan.
上列相對人間請求給付報酬事件，抗告人對於民國96年11月2日
本院臺北簡易庭所為96年度北簡字第47746號裁定提起抗告，本
院裁定如下：
    主  文
原裁定廢棄。
    理  由
一、抗告意旨略以：移送訴訟之裁定確定時，受移送之法院受其
    羈束。前項法院，不得以該訴訟更移送於他法院。但專屬於
    他法院管轄者，不在此限，民事訴訟法第30條定有明文。本
    件訴訟既經臺灣板橋地方法院裁定移送至鈞院確定，鈞院即
    應受其拘束，而不得再以無管轄權為由駁回原告之訴，為此
    提起本件抗告等語。
二、按因契約涉訟者，如經當事人定有債務履行地，得由該履行
    地之法院管轄，民事訴訟法第12條定有明文。次按，管轄權
    之有無，應依原告主張之事實，按諸法律關於管轄之規定而
    為認定，與其請求之是否成立無涉。本件相對人依其主張，
    既係向契約履行地之法院起訴，按諸民事訴訟法第12條規定
    ，原第一審法院即非無管轄權。至相對人主張之契約是否真
    正存在，則為實體法上之問題，不能據為定管轄之標準（最
    高法院65年台抗字第162號判例意旨參照）。
三、經查，本件抗告人於原審起訴主張相對人委請抗告人代為處
    理繫屬於板橋地方法院家事法庭之案件，雙方均同意按時計
    酬，嗣相對人乃將上開案件之文件寄由抗告人閱讀研究，復
    於民國96年1月6日下午3時至抗告人之事務所進行諮詢，雙
    方並約定相對人應於96年1月10日至抗告人之事務所（位於
    台北市○○區○○路上）支付新台幣（下同）7萬元，惟相
    對人並未依約給付，經核算相對人應支付之費用為102,528
    元，為此訴請相對人給付報酬等語，則依抗告人起訴之內容
    ，兩造係約定由抗告人代為處理事務，並由相對人支付報酬
    ，本件訴訟顯係基於兩造合意之契約關係而為請求，且依抗
    告人之主張契約履行地既係在台北市○○區○○路，揆諸上
    開判例要旨，本院就本件訴訟自有管轄權，是以原裁定認相
    對人之住所地在荷蘭，且在中華民國無住所，且其居所不明
    ，又無證據證明其在中華民國有最之住所，自無法依民事訴
    訟法第1條之規定定其管轄法院，且抗告人起訴主張兩造約
    定給付報酬乙事，並未見其舉證，尚難認真實，是以抗告人
    主張本件契約履行地為其事務所所在地等情，難認真實，而
    依民事訴訟法第249條第1項第2款裁定駁回抗告人之訴及其
    假執行之聲請，於法即有未合，抗告意旨指摘原裁定不當，
    求予廢棄，為有理由，爰將原裁定廢棄，並由原法院續為適
    法之處理。
四、至抗告意旨另以：本件訴訟關於非財產權訴訟部分應屬民事
    庭管轄，且得上訴最高法院，又因案情複雜，依民事訴訟法
    第427條第1項及第5項之規定，不得適用小額及簡易訴訟程
    序，請求廢棄發回鈞院民事庭等語。經核閱抗告人所呈歷次
    書狀，其訴之聲明為：(一)被告（即相對人）應給付原告（即
    抗告人）102,528元及自96年1月8日起至清償日止，按年息
    18%計算之利息；(二)請准予假執行，是以依本件訴訟之訴之
    聲明、訴訟標的及事實理由，本件訴訟應係財產權訴訟，且
    其金額未逾50萬元，依民事訴訟法第427條第1項之規定，自
    應適用簡易訴訟程序，從而本件訴訟自應由本院簡易庭續為
    處理，附此敘明。
五、據上論斷，本件抗告為有理由，依民事訴訟法第436條之1第
    3項、第492條，裁定如主文。
中    華    民    國    97    年    5     月    5     日
                  民事第二庭  審判長法  官  黃蓓蓓
                                    法  官  吳淑惠
                                    法  官  林欣蓉
以上正本係照原本作成如對本判決上訴，須於判決送達後20日內
向本院提出上訴狀，同時表明上訴理由；如已於本判決宣示後送
達前提起上訴者，應於判決送達後10日內補具上訴理由（均須按
他造當事人之人數附繕本）。
中    華    民    國    97    年    5     月    5     日
                                    書記官  賴敏慧


司法院資訊處製作；財團法人民間司法改革基金會備份。
